臺灣臺中地方法院刑事判決　　　　九十四年度訴字第七二八號
公　訴　人　臺灣臺中地方法院檢察署檢察官
被　　　告　己○○
上列被告因常業詐欺等案件，經檢察官提起公訴（九十三年度偵
字第二０八一一、二二０三一號、九十三年度偵緝字第一八一九
號）及移送併辦（九十四年度偵字第三七二一、四五二三號），
本院合議庭裁定由受命法官獨任進行簡式審判程序，判決如下：
    主    文
己○○幫助意圖為自己不法之所有，以恐嚇使人將本人之物交付
，處有期徒刑肆月；又幫助常業詐欺，處有期徒刑捌月；應執行
有期徒刑拾月。
    犯罪事實
一、己○○於主觀上可預見真實身分不詳、綽號「阿宏」之成年
    男子向其租用帳戶，乃欲供他人財產犯罪之用，以易於取得
    不法犯罪所得並逃避司法機關之追緝，竟不惜發生上述後果
    ，而基於幫助他人恐嚇取財之不確定故意，於民國九十三年
    六月十六日在台中巿太原路之某公園內，將其於當日在中國
    信託商業銀行北豐原分行所申設之00000000000
    0號帳戶之存摺、印鑑章、金融卡及密碼，一併交付給「阿
    宏」，容任他人作為恐嚇取財犯罪之工具。旋即有意圖為自
    己不法之所有者，於九十三年六月二十七日十四時二十分許
    前之某時，在台中縣新社鄉○○路八九之一號前，以不詳方
    法，竊得乙○○所有之車牌號碼Ｘ二－三五三九號自小客車
    後，於當日晚間七時許，以電話恐嚇乙○○應匯款新臺幣（
    下同）五萬元至己○○之上開帳戶內，否則將無法取回車輛
    ，致乙○○心生畏懼，於九十三年六月二十八日十時許，匯
    入上述金額。
二、己○○復本於幫助他人易於實施財產犯罪之犯意，而另行起
    意，於九十三年七月二十九日下午，亦在前述之台中巿太原
    路上某公園內，將其彰化銀行東勢分行000000000
    0號、台中商業銀行東勢分行000000000000號
    、臺灣中小企業銀行豐原分行00000000000號等
    帳戶之存摺、印鑑章、金融卡及密碼，一次出租交付給「阿
    宏」。嗣上開帳戶分別遭不法之正犯，供實施常業詐欺及恐
    嚇取財等犯罪之用，詳情如下：
    (一)九十三年八月中旬，某詐欺集團之一名成年男子自稱為香
      港亞太資訊娛樂股份有限公司之林科長，以電話向丙○○
      謊稱該公司舉辦抽獎活動，丙○○抽中八十萬元之獎項，
      但須先依其提供之帳戶匯款繳納稅金，才能領取該筆獎金
      等語，致丙○○陷於錯誤，於九十三年八月十八日匯款五
      萬八千七百五十元至己○○之彰化銀行東勢分行帳戶內；
      迨至該名林科長一再以各種理由要求丙○○匯款後，丙○○始知受騙。
    (二)九十三年九月八日，甲○○、丁○○均接獲詐欺集團之電
      話，分別佯裝為甲○○之友人林瓏、丁○○之友人梁桂容
      ，各以欲軋支票及住院為由，謊稱急需用錢，致甲○○、
      丁○○一時不察，均信以為真，皆依對方之要求，依序匯
      款十萬元及八萬元至己○○之台中商業銀行東勢分行帳戶
      內，事後甲○○及丁○○向友人查詢有無收到匯款，始知
      受騙。
    (三)九十三年八月八日二十二時許，一名自稱「昆林」之成年
      男子以電話恐嚇戊○○，稱其逃亡中，身懷三支槍枝，命
      戊○○匯款三十萬元至己○○之臺灣中小企業銀行豐原分
      行帳戶內，否則將對戊○○不利等語，而實施恐嚇取財之
      犯罪行為。戊○○隨即報警偵辦，並未匯款，致該名自稱
      「昆林」之不法者恐嚇取財未遂。
三、案經台中縣警察局、台中市警察局第六分局移送與甲○○、
    丁○○訴由台中縣警察局東勢分局報請臺灣臺中地方法院檢
    察署檢察官偵查起訴，及該署檢察官移送併辦。
    理    由
一、右開犯罪事實業據被告己○○坦承無誤，認罪在卷；並有以
    下各項證據方法可證：(一)被害人乙○○、丙○○、戊○○與
    告訴人甲○○、丁○○於警詢時之指訴，(二)卷附前述被告之
    中國信託商業銀行北豐原分分行、彰化銀行東勢分行、台中
    商業銀行東勢分行、臺灣中小企業銀行豐原分行等帳戶之開
    戶資料暨交易明細各一份，(三)卷附由告訴人甲○○、被害人
    丙○○提出之匯款單影本各一紙。由於被告己○○之自白核
    與上述各項證據資料相符，應為事實，故亦可採為證據。綜
    合上述，本件事證明確，被告前揭犯行，足可認定。
二、核被告己○○所為，關於前開犯罪事實欄一部分，係犯刑法
    第三十條第一項、第三百四十六條第一項之幫助恐嚇取財罪
    ；關於前開犯罪事實欄二部分，係犯刑法第三十條第一項、
    第三百四十條之幫助常業詐欺罪，及犯刑法第三十條第一項
    、第三百四十六條第三項、第一項之幫助恐嚇取財未遂罪。
    就上述犯罪事實欄二所犯者，被告係以一個幫助行為，一次
    交付彰化銀行東勢分行、台中商業銀行東勢分行、臺灣中小
    企業銀行豐原分行等帳戶給不詳身分之成年男子「阿宏」，
　　後經各正犯分別持供常業詐欺及恐嚇取財等犯罪之用，而同
　  時觸犯幫助常業詐欺及幫助恐嚇取財未遂等數罪名，構成異
    種想像競合犯，應依刑法第五十五條，從情節較重之犯罪事
    實欄二之(二)該項犯行，論以幫助常業詐欺一罪。再者，刑法
    第三十條第二項：從犯之處罰，得按正犯之刑減輕之；故依
    上開規定，就被告於犯罪事實欄一所犯之幫助恐嚇取財罪、
    於犯罪事實欄二所犯之幫助常業詐欺罪，均減輕其刑。另被
    告於犯罪事實欄一、二所各犯之幫助恐嚇取財、幫助常業詐
    欺等二罪間，因犯意各別，行為互殊，須分論併罰；起訴意
    旨認應構成連續犯，尚有未洽。爰審酌因被告任意將帳戶資
    料交付他人使用，而助長財產犯罪，致各被害人受有不輕損
    害，並再考量其犯罪之動機、目的、手段、方法等一切情狀
    後，就其所犯二罪，分別量處如主文所示之刑，並定其應執
    行之刑。至於九十四年度偵字第三七二一、四五二三號移送
    併辦部分，雖未經起訴，因與本件所起訴者具有想像競合犯
    之裁判上一罪關係，屬同一案件，亦為起訴效力所及，故本
    院併予審酌。
據上論斷，應依刑事訴訟法第二百七十三條之一第一項、第二百
九十九條第一項前段，刑法第三十條第一項、第三百四十條、第
三百四十六條第一項、第三百四十六條第三項、第一項、第五十
五條、第三十條第二項、第五十一條第五款、罰金罰鍰提高標準
條例第一條前段，判決如主文。
中　　華　　民　　國　　94　　年　　7　　 月　　21　　日
                  刑事第十二庭  法  官  莊深淵
上正本證明與原本無異。
如不服本判決，應於送達後十日內向本院提出上訴狀（須附繕本
），上訴於台灣高等法院台中分院。
中　　華　　民　　國　　94　　年　　7　　 月　　21　　日
                                書記官  何惠文
附錄論罪科刑法條
刑法第三十條：
幫助他人犯罪者，為從犯。雖他人不知幫助之情者，亦同。
從犯之處罰，得按正犯之刑減輕之。
刑法第三百四十條：
以犯第三百三十九條之罪為常業者，處一年以上七年以下有期徒
刑，得併科五萬元以下罰金。
刑法第三百四十六條 (單純恐嚇罪)
意圖為自己或第三人不法之所有，以恐嚇使人將本人或第三人之
物交付者，處六月以上五年以下有期徒刑，得併科一千元以下罰
金。
以前項方法得財產上不法之利益，或使第三人得之者，亦同。前
二項之未遂犯罰之。
